【裁判字號】    98,訴,964
【裁判日期】    981015
【裁判案由】    毒品危害防制條例
【裁判全文】
臺灣基隆地方法院刑事判決               98年度訴字第964號
公  訴  人  臺灣基隆地方法院檢察署檢察官
被      告  甲○○
上列被告因毒品危害防制條例案件，經檢察官提起公訴（98年度
毒偵字第1334號），被告於準備程序進行中，就被訴事實為有罪
之陳述，經本院合議庭裁定由受命法官獨任進行簡式審判程序，
判決如下：
    主  文
甲○○施用第一級毒品，累犯，處有期徒刑柒月，扣案之注射針
筒壹支沒收之；又施用第二級毒品，累犯，處有期徒刑月。應
執行有期徒刑捌月，扣案之注射針筒壹支沒收之。
    事  實
一、甲○○有下列前案紀錄（構成累犯），及施用毒品執行觀察
    、勒戒、強制戒治之紀錄：
  (一)前因施用毒品案件，經觀察、勒戒後，認有繼續施用毒品之
    傾向，經依本院裁定令入戒治處所施以強制戒治，於民國90
    年9 月4 日強制戒治執行完畢釋放，並由臺灣基隆地方法院
    檢察署檢察官以90年度戒毒偵字第117 號為不起訴處分確定
    。
  (二)復因施用毒品案件，經先送強制戒治，已於93年1 月8 日強
    制戒治期滿，而刑案部分，經本院以91年度訴字第531 號判
    決判處有期徒刑7 月確定，嗣於93年7 月17日縮刑期滿執行
    完畢（構成累犯）。
  (三)又因施用毒品案件，經臺灣基隆地方法院以94年度訴字第10
    14號判決判處有期徒刑7 月確定，嗣上訴，經臺灣高等法院
    以95年度上訴字第407 號判決判處有期徒刑7 月確定，嗣於
    95 年11 月27日縮刑期滿執行完畢（構成累犯）。
  (四)再因施用毒品案件，經臺灣基隆地方法院以96年度訴字第11
    20號判決判處有期徒刑7 月確定，嗣於98年1 月1 日執行完
    畢（構成累犯）。
二、竟不知悔改，猶基於施用第一級毒品海洛因及第二級毒品甲
    基安非他命之犯意，98年6 月17日上午8 、9 時許，在其位
    於基隆市○○○路172 巷87之5 號2 樓住處，將第一級毒品
    海洛因置入注射針筒內，摻水混合注射手肘內側皮膚靜脈血
    管處之方式，非法施用第一級毒品海洛因1 次；於同日上午
    9 、10時許，在位於上址住處，將第二級毒品甲基安非他命
    放入玻璃球吸食器（未扣案），再以打火機點燃燒烤吸食器
    底部產生煙霧吸食之方式，施用第二級毒品甲基安非他命1
    次。嗣於98年6 月17日晚間7 時50分許，在基隆市信義區○
    ○○路140 之1 號前處，另案為警緝獲時，並經警採驗尿液
    而查獲，扣得其所有供施用第一級毒品海洛因用之注射針筒
    1 支。
三、案經基隆市警察局第一分局報告臺灣基隆地方法院檢察署檢
    察官偵查起訴。
    理  由
一、本件被告所犯者非為死刑、無期徒刑、最輕本刑為3 年以上
    有期徒刑之罪或高等法院管轄第一審案件，其於準備程序進
    行中，先就被訴事實為有罪之陳述，經告知其簡式審判程序
    之旨，並聽取公訴人及被告之意見後，本院依刑事訴訟法第
    273 條之1 第1 項之規定，裁定由受命法官獨任進行簡式審
    判程序，且依同法第273 條之2 規定，簡式審判程序之證據
    調查，不受第159 條第1 項、第161 條之2 、第161 條之3
    、第163 條之1 及第164 條至第170 條規定之限制，合先敘
    明。
二、上開事實，業據被告於本院準備程序及審理時坦承在卷，而
    被告為警所採集之尿液經送驗結果，呈嗎啡、安非他命、甲
    基安非他命之陽性反應，此有臺灣尖端先進生技醫藥股份有
    限公司濫用藥物尿液檢驗報告1 份附卷可稽。並有如事實欄
    所示之物品扣案足資佐證。又按施用安非他命後，其尿液不
    致檢出甲基安非他命陽性反應。而施用甲基安非他命後，其
    尿液可檢出甲基安非他命和其代謝物安非他命成分，而目前
    國內緝獲之白色結晶或粉未安非他命毒品，其成分多為甲基
    安非他命等語，此有行政院衛生署管制藥品管理局中華民國
    93年11月2 日管檢字第0930010499號函在卷可按，依照上開
    尿液檢驗報告所示，足證被告確係施用第二級毒品甲基安非
    他命，應予敘明。又其前因施用毒品案件，經觀察、勒戒後
    ，認有繼續施用毒品之傾向，經依本院裁定令入戒治處所施
    以強制戒治，於90年9 月4 日強制戒治執行完畢釋放，並由
    臺灣基隆地方法院檢察署檢察官以90年度戒毒偵字第117 號
    為不起訴處分確定等情，亦有臺灣高等法院被告前案紀錄表
    附卷足佐。綜上所陳，被告於初犯強制戒治於90年9 月4 日
    92年7 月24日，5 年內業已再犯上述事實欄一、(二)、(三)所示
    之施用毒品違反毒品危害防制條例案件，經法院判處罪刑確
    定，其又再犯本案施用第一、二級毒品海洛因、甲基安非他
    命，罪證明確，犯行洵堪認定，自應依法論科。
三、論罪科刑部分：
  (一)查海洛因、甲基安非他命分係毒品危害防制條例第2 條第2
    項第1 款、第2 款所定之第一級、第二級毒品，核被告所為
    係犯毒品危害防制條例第10條第1 項、第2 項之施用第一級
    、第二級毒品罪。被告持有第一級毒品海洛因及第二級毒品
    甲基安非他命之低度行為，應為施用第一級、第二級毒品之
    高度行為所吸收，不另論罪。被告所犯上開2 罪，犯意各別
    ，行為不同，應予分論併罰。
  (二)被告有事實欄一、所載之前案紀錄暨科刑執行情形，有臺灣
    高等法院被告前案紀錄表在卷可稽，其於受一、(二)至(四)所示
    案件有期徒刑之執行完畢後，5 年內故意再犯有期徒刑以上
    之本罪，為累犯，所犯上開2 罪，均應依刑法第47條第1項
    之規定加重其刑。
  (三)爰審酌被告犯罪之動機、曾有施用毒品之前科仍不知戒除，
    惟犯罪後坦承犯行，且所犯之施用毒品犯行乃戕害自己身心
    健康，並未危及他人等一切情狀，分別量處如主文所示之刑
    ，併定其應執行之刑。
四、沒收部分：
  (一)扣案之注射針筒1 支，經核非專供施用毒品之器具，惟係被
    告所有，係供其施用第一級毒品海洛因及所用之物，業據被
    告供明在卷，爰依刑法第38條第1 項第2 款規定宣告沒收。
據上論斷，應依刑事訴訟法第273 條之1 第1 項、第299 條第1
項前段，毒品危害防制條例第10條第1 項、第2 項、第23條第2
項，刑法第11條前段、第47條第1 項、第51條第5 款、第38條第
1 項第2 款，判決如主文。
本案經檢察官乙○○到庭執行職務。
中    華    民    國    98    年    10    月    15    日
                  刑事第三庭法    官  黃永定
以上正本證明與原本無異。
如不服本判決應於收受送達後10日內向本院提出上訴書狀，並應
敘述具體理由；其未敘述上訴理由者，應於上訴期間屆滿後20日
內向本院補提理由書（均須按他造當事人之人數附繕本）「切勿
逕送上級法院」。
中    華    民    國    98    年    10    月    15    日
                            書 記 官  劉珍珍
附錄論罪法條：
毒品危害防制條例第10條
I施用第一級毒品者，處 6 月以上 5 年以下有期徒刑。
II施用第二級毒品者，處 3 年以下有期徒刑。


司法院資訊處製作；財團法人民間司法改革基金會備份。
